【裁判字號】    92,訴,44
【裁判日期】    920509
【裁判案由】    違反槍砲彈藥刀械管制條例
【裁判全文】
臺灣臺東地方法院刑事判決                            九十二年度訴字第四四號
    公  訴  人  臺灣臺東地方法院檢察署檢察官
    被      告  乙○○
右列被告因違反槍砲彈藥刀械管制條例案件，經檢察官提起公訴（九十一年度偵字第
三三九號），本院判決如左：
    主  文
乙○○未經許可，寄藏其他可發射子彈具有殺傷力之槍枝，累犯，處有期徒刑壹年肆
月，併科罰金新臺幣陸萬元，罰金如易服勞役，以新臺幣玖佰元即銀元參佰元折算壹
日。扣案之仿口徑七‧六二ＭＭ半自動手槍壹把（槍枝管制編號000000000
0）及制式口徑七‧六二ＭＭ子彈貳顆均沒收。
    事  實
一、乙○○曾於民國八十二年間因竊盜等案件，經臺灣高等法院判處應執行有期徒刑
    三年四月，刑前強制工作三年確定，於八十七年一月十九日假釋縮短刑期執行完
    畢。猶不知悔改，明知未經許可不得寄藏可發射子彈具有殺傷力之改造手槍及子
    彈，竟於九十年二月中旬某日，在其臺北縣中和市○○路○段一九七號三樓租屋
    處，受陳欽城（現改名丙○○）之託代為保管可供發射子彈具有殺傷力之仿口徑
    七‧六二ＭＭ半自動手槍一把（槍枝管制編號：0000000000）及可供
    上開槍枝使用之制式口徑七‧六二ＭＭ子彈四顆後，未經許可寄藏上開具殺傷力
    之改造手槍及子彈。嗣於九十年二月二十四日零時二十分許，在上開租屋處地下
    二樓停車場，為警因另案拘捕到案後，在其腰際處當場查獲，並扣得前揭改造手
    槍一把、制式子彈四顆（其中二顆嗣因鑑定試射用盡，已不存在）。
二、案經內政部警政署刑事警察局移送臺灣板橋地方法院檢察署呈由臺灣高等法院檢
    察署檢察長令轉臺灣臺東地方法院檢察署檢察官偵查起訴。
    理  由
一、右揭事實，業據被告乙○○迭於警詢、偵查及本院審理時坦承不諱，核與證人甲
    ○○於警詢及本院調查中證述情節相符，並有如事實欄所載之改造手槍、制式子
    彈扣案可憑。復扣案之改造手槍一把、子彈四顆經送請內政部警政署刑事警察局
    鑑驗結果：「送鑑中共黑星手槍壹枝（槍枝管制編號：0000000000）
    ，實係仿口徑七‧六二ＭＭ半自動手槍製造之仿造手槍，槍管內無來復線，機械
    性能良好，經實際試射，可擊發制式口徑七‧六二ＭＭ子彈，認具殺傷力。送鑑
    子彈四顆（試射二顆），認均係制式口徑七‧六二ＭＭ子彈，認均具殺傷力。」
    ，亦有該局九十年三月一日刑鑑字第二七七三四號鑑驗通知書乙紙在卷可稽，足
    徵被告自白與事實相符。本件事證明確，被告犯行堪予認定。
二、核被告所為，係犯槍砲彈藥刀械管制條例第十一條第四項未經許可寄藏其他可發
    射子彈具有殺傷力之槍枝罪及同條例第十二條第四項未經許可寄藏子彈罪。被告
    一寄藏改造手槍、子彈之行為，而同時觸犯上開二罪名，為想像競合犯，應依刑
    法第五十五條之規定，從一重之未經許可寄藏其他可發射子彈具殺傷力之槍枝罪
    處斷。按單純之「持有」，固不包括「寄藏」，但「寄藏」之受人委託代為保管
    ，其保管之本身所為之「持有」，既係「寄藏」之當然結果，法律上自宜僅就「
    寄藏」行為為包括之評價，不應另就「持有」予以論罪（參最高法院七十四年臺
    上字第三四○○號判例要旨）。被告係受陳欽城之託代為保管上開槍彈，自應以
    寄藏論，公訴意旨認其係觸犯同上開條項之無故持有手槍及子彈罪，尚有未洽，
    併此敘明。再被告前於八十二年間因竊盜等案件，經臺灣高等法院判處應執行有
    期徒刑三年四月，刑前強制工作三年確定，於八十七年一月十九日假釋縮短刑期
    執行完畢，有臺灣高等法院被告全國前案紀錄表在卷可稽，其受有期徒刑執行完
    畢後，五年內再犯本件有期徒刑以上之罪，為累犯，應依刑法第四十七條之規定
    加重其刑。爰審酌被告素行不佳，無故持有槍彈，危害社會安全，但犯後已坦承
    犯行，及其犯罪之動機、目的、手段、生活狀況、智識程度等一切情狀，量處如
    主文所示之刑，並就罰金部分，諭知易服勞役之折算標準。
三、扣案之仿口徑七‧六二ＭＭ半自動手槍一把（槍枝管制編號000000000
    0）及制式口徑七‧六二ＭＭ子彈二顆（另二顆業經鑑定試射用盡，已不存在）
    均屬違禁物，應依刑法第三十八條第一項第一款規定，宣告沒收。
據上論斷，應依刑事訴訟法第二百九十九條第一項前段，槍砲彈藥刀械管制條例第十
一條第四項、第十二條第四項，刑法第十一條前段、第五十五條、第四十七條、第四
十二條第二項、第三十八條第一項第一款，罰金罰鍰提高標準條例第二條，現行法規
所定貨幣單位折算新臺幣條例第二條，判決如主文。
本案經檢察官趙期正到庭執行職務。
中      華      民      國    九十二    年      五      月      九      日
                                  臺灣臺東地方法院刑事庭
                                        審判長法  官  楊力進
                                              法  官  林卉聆
                                              法  官  范乃中
右正本證明與原本無異。
如不服本判決，應於判決送達後十日內向本院提出上訴狀。（須附繕本）
「切勿逕送上級法院」
                                             書記官 陳俊德
中      華      民      國    九十二    年       五     月      九      日
附記
槍砲彈藥刀械管制條例第十一條第四項
未經許可，持有、寄藏或意圖販賣而陳列第一項所列槍砲者，處一年以上
七年以下有期徒刑，併科新臺幣七百萬元以下罰金。
槍砲彈藥刀械管制條例第十二條第四項
未經許可，持有、寄藏或意圖販賣而陳列子彈者，處五年以下有期徒刑，
併科新台幣三百萬元以下罰金。


司法院資訊處製作；財團法人民間司法改革基金會備份。
